【裁判字號】    98,訴,2971
【裁判日期】    980930
【裁判案由】    毒品危害防制條例
【裁判全文】
臺灣板橋地方法院刑事判決              98年度訴字第2971號
公  訴  人  臺灣板橋地方法院檢察署檢察官
被      告  甲○○
上列被告因毒品危害防制條例案件，經檢察官提起公訴（98年度
毒偵字第4445號），被告於準備程序就被訴事實為有罪之陳述，
本院合議庭裁定由受命法官改依簡式審判程序獨任審理，判決如
下：
    主  文
甲○○施用第一級毒品，處有期徒刑陸月，如易科罰金以新臺幣
壹仟元折算壹日，扣案海洛因玖包（淨重共計參點壹壹公克）沒
收銷燬之；又施用第二級毒品，處有期徒刑貳月，如易科罰金以
新臺幣壹仟元折算壹日，扣案甲基安非他命陸包（淨重共計肆點
壹捌公克）。應執行有期徒刑柒月，如易科罰金以新臺幣壹仟元
折算壹日，扣案海洛因玖包（淨重共計參點壹壹公克）、甲基安
非他命陸包（淨重共計肆點壹捌公克）沒收銷燬之。
    事  實
一、甲○○前因施用毒品案件，經本院以97年度毒聲字第1224號
    裁定令入勒戒處所施以觀察、勒戒，因認有繼續施用毒品傾
    向，再經本院以97年度毒聲字第1810號裁定送強制戒治，而
    於民國98年5 月11日執行完畢釋放出所。詎猶不知悛悔，竟
    又分別基於施用第一級毒品海洛因、第二級毒品甲基安非他
    命之犯意，於98年6 月17日10時許，在其位於臺北縣三重市
    ○○街318 號住處內，分別以將海洛因粉末置入香菸內點燃
    吸取所生煙霧方式，另將甲基安非他命放入玻璃球吸食器內
    燒烤吸取其煙氣之方式，先後施用海洛因與甲基安非他命各
    1 次。嗣經警於同日16時50分許，在其上開住處前因形跡可
    疑為警攔停盤查，員警並於徵得同意後搜扣其所身上持有之
    海洛因9 包（淨重共計3.11公克）、甲基安非他命6 包（淨
    重共計4.18公克），後再經其同意採集尿液送驗，結果確呈
    海洛因代謝物嗎啡類，與安非他命、甲基安非他命陽性反應
    。
二、案經臺北市政府警察局松山分局報告臺灣板橋地方法院檢察
    署檢察官偵查起訴。
    理  由
一、本案被告甲○○所犯係死刑、無期徒刑、最輕本刑為三年以
    上有期徒刑以外之罪，且非高等法院管轄之第一審案件，其
    於準備程序中就被訴事實為有罪之陳述，經本院告知簡式審
    判程序之旨，並聽取公訴人、被告之意見後，經合議庭裁定
    由受命法官獨任進行簡式審判程序，合先敘明。
二、訊據被告對於在上揭時、地施用海洛因、甲基安非他命之犯
    行均坦承不諱，復有前開扣案經法務部調查局濫用藥物實驗
    室以98年8 月11日調科壹字第09823021740 號鑑定書確認之
    海洛因9 包（淨重共計3.11公克），及經臺北市政府警察局
    以98年7 月16日北市鑑毒字第130 號鑑驗通知書鑑定確認之
    甲基安非他命6 包（淨重共計4.18公克）可為佐證，而被告
    為警查獲後所採得之尿液，經送驗結果，確實呈現海洛因代
    謝物嗎啡類，與安非他命、甲基安非他命陽性反應，此亦有
    卷附臺灣尖端先進生技醫藥股份有限公司98年7 月2 日之濫
    用藥物檢驗報告乙紙附卷足稽，可證被告前開出於任意性之
    自白確與事實相符。查被告前即曾因施用毒品案件經送觀察
    、勒戒與強制戒治，於98年5 月11日始執行完畢，此有臺灣
    高等法院被告前案紀錄表附卷足稽，其於5 年內再為本案施
    用毒品之行為，事證明確，其犯行洵堪認定，應依法追訴處
    罰並予論科。
三、核被告所為，係犯毒品危害防制條例第10條第1 項施用第一
    級毒品罪、第10條第2 項施用第二級毒品罪。其施用前後持
    有海洛因與甲基安非他命之低度行為，應為施用毒品之高度
    行為所吸收，均不另論罪。被告所犯上揭施用第一級毒品、
    第二級毒品罪，犯意各別、行為互殊、罪名有異，應予分論
    併罰。爰審酌被告前已因施用毒品犯行經觀察、勒戒與強制
    戒治執行完畢，仍不思悔改，無法完全斷絕施用毒品惡習，
    然亦念及其施用毒品頻率非高，且此本屬自我戕害行為，對
    社會直接危害性並非甚大，又其於犯罪後已能坦承犯行，態
    度可謂良好等一切情狀，分別量處如主文所示之刑。而按司
    法院釋字第662 號解釋：「中華民國94年2 月2 日修正公布
    之現行刑法第41條第2 項，關於數罪併罰，數宣告刑均得易
    科罰金，而定執行刑之刑逾6 個月者，排除適用同條第1 項
    得易科罰金之規定部分，與憲法第23條規定有違，並與本院
    釋字第366 號解釋意旨不符，應自本解釋公布之日起失其效
    力。」故對於數罪併罰，數宣告刑均得易科罰金，而定應執
    行刑超過6 個月之案件，依司法院釋字第366 號、662 號解
    釋意旨，仍得易科罰金。本案被告所犯前開2 罪之宣告刑均
    得易科罰金，縱所定應執行之刑超過有期徒刑6 月，揆諸上
    開解釋意旨，仍應先分別諭知易科罰金折算標準，再於定其
    應執行之刑後，諭知易科罰金之折算標準，以資懲儆。
四、扣案海洛因9 包（淨重共計3.11公克）與甲基安非他命6 包
    （淨重共計4.18公克），為被告持有供施用之第一級、第二
    級毒品，而海洛因本為細微粉末，甲基安非他命則為細微結
    晶，部分必均已沾附於包裝袋上，若欲完全析離，雖非不可
    能，但此舉對毒品危害防制政策之施行，並無特殊助益，且
    徒費執行之成本，故均併依毒品危害防制條例第18條第1 項
    前段規定宣告沒收銷燬之，以符執行之實際。
據上論斷，應依刑事訴訟法第273 條之1 第1 項、第299 條第1
項前段，毒品危害防制條例第10條第1 項、第2 項、第18條第1
項前段，刑法第11條前段、第41條第1 項前段、第51條第5 款，
判決如主文。
本案經檢察官蘇振文到庭執行職務。
中    華    民    國    98    年    9     月    30    日
                  刑事第六庭  法  官  盧軍傑
上列正本證明與原本無異。
如不服本判決，應於判決送達後10日內敘明上訴理由，向本院提
出上訴狀 (應附繕本) ，上訴於臺灣高等法院。其未敘述上訴理
由者，應於上訴期間屆滿後20日內向本院補提理由書「切勿逕送
上級法院」。
                              書記官  周玉茹
中    華    民    國    98    年    9     月    30    日
附錄本案論罪科刑法條全文：
毒品危害防制條例第10條
施用第一級毒品者，處6月以上5年以下有期徒刑。
施用第二級毒品者，處3年以下有期徒刑。


司法院資訊處製作；財團法人民間司法改革基金會備份。
